【裁判字號】    97,易,1913
【裁判日期】    970717
【裁判案由】    竊盜
【裁判全文】
臺灣板橋地方法院刑事判決              97年度易字第1913號
公  訴  人  臺灣板橋地方法院檢察署檢察官
被      告  甲○○
                    （於臺灣臺北看守所附設勒戒處所）
            乙○○
                    （於臺灣臺北監獄臺北分監）
上列被告因竊盜案件，經檢察官提起公訴（97年度偵字第15194
號），被告於準備程序中對被訴事實為認罪之陳述，本院行簡式
審判程序判決如下：
    主  文
甲○○、乙○○共同犯刑法第321 條第1 項第2 款之竊盜罪，均
累犯，各處有期徒刑拾月。
    事實及理由
一、本件除犯罪事實補充更正被告2 人行竊時間為民國97年4
    月23日10時許。告訴人丙○○之臥室房門門鎖為喇叭鎖，
    與房門構造成一體。被告所竊得之財物，係告訴人丙○○
    管領之女用皮包1 個（內含新臺幣3000餘元現金、珍珠粉1
    包、丙○○配偶及女兒之健保卡各1 張）；證據補充全國前
    案紀錄表及被告甲○○、乙○○於本院準備程序之自白外，
    其餘犯罪事實、證據均引用如附件檢察官起訴書之記載。
二、核被告2人所為，均係犯刑法第321條第1項第2款之踰越安全
    設備、毀壞門扇竊盜罪名。被告2 人就上開犯行有犯意聯絡
    及行為分擔，應論以共同正犯。又被告2 人均前有如附件起
    訴書犯罪事實欄所列徒刑執行情形，此有全國前案紀錄表附
    卷可稽，其等受有期徒刑執行完畢後，5 年以內故意再犯本
    件有期徒刑以上之各罪，均為累犯，各依刑法第47條第1項
    之規定加重其刑。爰審酌被告2 人犯罪動機、手段、所得財
    物價值、及其犯罪後坦承犯行良好態度等一切情狀，各處如
    主文所示之刑，以資懲儆。
三、據上論斷，應依刑事訴訟法第273 條之1 第1 項、第310 條
    之2 、第454 條第2 項、第299 條第1 項前段，刑法第28條
    、第321 條第1 項第2 款、第47條第1 項，判決如主文。
四、如不服本判決，得自收受送達之翌日起10日內，向本院提出
    上訴狀，上訴於第二審（須附繕本）。
本案經檢察官連思藩到庭執行職務。
中    華    民    國    97    年    7     月    17    日
                  刑事第五庭  法  官  陳  財  旺
上列正本證明與原本無異。
如不服本判決，應於判決送達後十日內敘明上訴理由，向本院提
出上訴狀。
                              書記官  周  百  川
中    華    民    國    97    年    7     月    17    日
附錄本案所犯法條全文
中華民國刑法第321條
（加重竊盜罪）
犯竊盜罪而有左列情形之一者，處六月以上、五年以下有期徒刑
：
一、於夜間侵入住宅或有人居住之建築物、船艦或隱匿其內而犯
    之者。
二、毀越門扇、牆垣或其他安全設備而犯之者。
三、攜帶兇器而犯之者。
四、結夥三人以上而犯之者。
五、乘火災、水災或其他災害之際而犯之者。
六、在車站或埠頭而犯之者。
前項之未遂犯罰之。
-------------------------------------------------------
附件
臺灣板橋地方法院檢察署檢察官起訴書
                                     97年度偵字第15194號
    被      告  甲○○  男  30歲（民國○○年○月○○日生）
                        住臺北縣樹林市○○街79巷18號2樓
                        （臺灣臺北看守所附設勒戒處所執行
                        觀察勒戒中）
                        國民身分證統一編號：Ｚ000000000號
                乙○○  男  22歲（民國○○年○○月○日生）
                        住臺北縣新莊市○○街91巷5之2號3
                        樓
                        （臺灣臺北監獄臺北分監執行中）
                        國民身分證統一編號：Ｚ000000000號
上列被告因竊盜案件，業經偵查終結，認應提起公訴，茲將犯罪
事實及證據並所犯法條分敘如下：
        犯罪事實
一、甲○○前因違反毒品危害防制條例案件，經臺灣臺南地方法
    院以96年度簡字第2908號判處有期徒刑3月確定，於民國97
    年3月24日執行完畢；乙○○前因違反毒品危害防制條例案
    件，經臺灣板橋地方法院以95年度簡字第4869號案件判處有
    期徒刑3月確定，於96年3月18日縮行刑滿執行完畢。詎2人
    猶不知悔改，共同意圖為自己不法之所有，基於竊盜之犯意
    聯絡，於97年4月23日12時許，趁丙○○位在臺北縣樹林市
    ○○街239巷2之1號6樓之住處無人在內之際，由乙○○在上
    址5樓樓梯間把風，甲○○則自5樓窗戶攀爬侵入前開房屋﹙
    侵入住宅部分，未據告訴﹚後，再踢踹損壞丙○○之臥室房
    門門鎖，進而竊取房內之女用皮包1個（內含新臺幣3,000餘
    元現金、珍珠粉1包、健保卡2張）得逞。經丙○○發現遭竊
    後報警處理，經警調閱比對監視器錄影畫面，發現當日侵入
    上址行竊之男子即係蘋果日報97年4月24日A26版所刊登、另
    案為警逮捕之甲○○，始循線查悉上情。
二、案經丙○○訴由臺北縣政府警察局樹林分局報告偵辦。
        證據並所犯法條
一、證據清單及待證事實
    ┌──┬─────────┬───────────┐
    │編號│    證據名稱      │      待證事實        │
    ├──┼─────────┼───────────┤
    │ 一 │被告甲○○於警詢、│被告甲○○與被告乙○○│
    │    │偵查時之供述      │於上開時、地，共同行竊│
    │    │                  │之事實。惟於偵查時改稱│
    │    │                  │伊僅在樓梯間等候被告張│
    │    │                  │仕瑋，並未參與行竊。  │
    │    │                  │                      │
    ├──┼─────────┼───────────┤
    │ 二 │被告乙○○於警詢、│被告乙○○與被告甲○○│
    │    │偵查時之供述      │於上開時、地，共同行竊│
    │    │                  │之事實。惟於偵查時改稱│
    │    │                  │伊僅在樓梯間等候被告徐│
    │    │                  │良立，並未參與行竊。  │
    │    │                  │                      │
    ├──┼─────────┼───────────┤
    │ 三 │證人即告訴人丙○○│一、證人丙○○於上開時│
    │    │於警詢、偵查時之證│    、地遭竊之事實。  │
    │    │述、蘋果日報97年4 │二、被告甲○○於上開時│
    │    │月24日A26版報導1張│    、地，爬窗侵入上址│
    │    │                  │    屋內行竊，被告張仕│
    │    │                  │    瑋則在樓梯間把風之│
    │    │                  │    事實。            │
    │    │                  │                      │
    ├──┼─────────┼───────────┤
    │ 四 │監視器畫面翻攝照片│被告甲○○與被告乙○○│
    │    │5張               │於上開時、地，共同行竊│
    │    │                  │之事實。              │
    │    │                  │                      │
    └──┴─────────┴───────────┘
二、核被告2人所為，均係犯刑法第321條第1項第2款之踰越安全
    設備、毀壞門扇竊盜罪嫌。被告2人就上開犯行有犯意聯絡
    及行為分擔，請論以共同正犯。又被告2人前有如犯罪事實
    欄所列論罪科刑執行情形，此有本署刑案資料查註紀錄表在
    卷可參，其等受有期徒刑執行完畢後，5年以內故意再犯本
    件有期徒刑以上之各罪，均為累犯，請各依刑法第47條第1
    項之規定加重其刑。
三、依刑事訴訟法第251條第1項提起公訴。
    此  致
臺灣板橋地方法院
中    華    民    國    97    年    5    月     30    日
                              檢  察  官 丁○○


司法院資訊處製作；財團法人民間司法改革基金會備份。
